# 业务合伙人和管理合伙人

提问人：89898 时间：2018-03-03 11:26:33
请问什么叫业务合伙人，这个业务合伙人是职位等级的概念吗？业务合伙人与管理合伙人有什么联系吗？

回答人：chenyiwei
业务合伙人是负责某个具体项目，承担该项目的“项目合伙人”角色的合伙人，不是行政职位。管理合伙人是经过正式任命的行政职位，但管理合伙人也可能担任某个项目的项目合伙人，通常是对事务所具有重大战略意义的重要客户和项目的负责合伙人，以示对该项目的重视。

提问人：89898 时间：2018-03-03 13:29:21
谢谢，是不是业务合伙人和项目负责合伙人是同一个人？

回答人：chenyiwei
一般是。但有些事务所的内部管理机制可能有不同，同一项目还有“承揽合伙人”和“承做合伙人”，此时以承做合伙人为“项目合伙人”。